Minutes et répertoires du notaire Nicolas LE VASSEUR, 26 janvier 1646 - 28 février 1673 (étude XXXV)
Archives nationales
- Minutes de Nicolas LE VASSEUR, 1646 - 1673; MC/ET/XXXV/256 - MC/ET/XXXV/318
  - Minutes. 1650, janvier - 1650, juin, janvier 1650 - juin 1650; MC/ET/XXXV/263; registre
    - Mariage. GREVIN, Catherine, fille de GREVIN, Pierre, marchand tapissier, DRIEU, Marin, archer de la connétablie et maréchaussée de France,., 27 mars 1650; MC/ET/XXXV/263
      contrat de mariage; Grevin, Catherine; Grevin, Pierre; Drieu, Marin
    - Quittance. PREVOST, Pierre, marchand plâtrier, TRAVERSE, Vincent, maçon,., 28 mars 1650; MC/ET/XXXV/263
      quittance; Prevost, Pierre; Traverse, Vincent
    - Transport de droits. DEVAUX, Henri, serrurier, MICHEL, Marie., 28 mars 1650; MC/ET/XXXV/263
      transport de droits; Devaux, Henri; Michel, Marie
    - Inventaire après décès COVILLART, Jean, marchand, GAVERELLE, Jeanne, épouse de. COVILLART, Jean., 29 mars 1650; MC/ET/XXXV/263
      inventaire après décès; Gaverelle, Jeanne; Covillart, Jean
    - COUILLART (Jean) marchand et bourgeois de Paris § Inventaire après décès de Jean COUILLART, 29 mars 1650; MC/ET/XXXV/263
      inventaire après décès; Couillart, Jean
    - Convention. CADET, Marguerite, épouse de LESGUIER, François, maître jardinier, CADET, Jeanne, épouse de. DUTRESNOIS, Antoine, tailleur d'habits,., 30 mars 1650; MC/ET/XXXV/263
      convention; Cadet, Marguerite; Lesguier, François; Cadet, Jeanne; Dutresnois, Antoine
    - Transport de droits. DESVAUX, Robert, jardinier, Amboile (com. Boissy-Saint-Léger). DESVAUX, Jacques, laboureur, Vimoutiers., 30 mars 1650; MC/ET/XXXV/263
      transport de droits; Desvaux, Robert; Desvaux, Jacques
    - Bail, vigne, Belleville et Charonne. ARDOUYN, Sulpice, jardinier, RIBLE, Blaise, jardinier, 31 mars 1650; MC/ET/XXXV/263
      bail; Ardouyn, Sulpice; Rible, Blaise
    - Bail, partie de maison, rue de la Chausseterie. LEROUX, Jean, fripier, LEROY, Antoine, fripier, 1er avril 1650; MC/ET/XXXV/263
      bail; Leroux, Jean; Leroy, Antoine
    - Procuration ad resignandum, chapelle Notre-Dame de Godichot (diocèse de Langres). COLBERT, Simon, conseiller en parlement,., 1er avril 1650; MC/ET/XXXV/263
      Colbert, Simon
    - Inventaire après décès PINELLE, Philiberte, épouse de DARRAS, Jean, distillateur opérateur du roi,., 1er avril 1650; MC/ET/XXXV/263
      inventaire après décès; Darras, Jean; Pinelle, Philiberte
    - Transport. METTAYER, Anne, épouse de LAFERTE (de), Jean. MAHAYNE, Jacques, sieur de Neuville (la)., 4 avril 1650; MC/ET/XXXV/263
      cession; Mettayer, Anne; Laferte (de), Jean; Mahayne, Jacques
    - Quittance. SENGALLE, Nicole, épouse de MASSON, François, vigneron, Aubergenville. PINCON, Louis, marchand,., 5 avril 1650; MC/ET/XXXV/263
      quittance; Sengalle, Nicole; Masson, François; Pincon, Louis
    - GRENIERE § Apprentissage de maîtresse grenière pour 6 ans, de Marie Subtil âgé de 13 ans, moyennant 100 l., 5 avril 1650; MC/ET/XXXV/263
    - Vente, terre et vigne, Aubergenville. MASSON, François, vigneron, Aubergenville. PINCON, Louis, marchand., 5 avril 1650; MC/ET/XXXV/263
      acte de vente; Masson, François; Pincon, Louis
    - Apprentissage, maîtresse grainière. SUBTIL, Marie. BRUVILLE, Jeanne., 5 avril 1650; MC/ET/XXXV/263
      contrat d'apprentissage; Subtil, Marie; Bruville, Jeanne
    - Apprentissage, maître charcutier. HARLOT, Florent. LEDOUX, Adrien., 5 avril 1650; MC/ET/XXXV/263
      contrat d'apprentissage; Harlot, Florent; Ledoux, Adrien
    - Concession, banc. Marguilliers de Notre-Dame de Bonne-Nouvelle. FRENEL, Jean, marguillier de Notre-Dame de Bonne-Nouvelle,., 5 avril 1650; MC/ET/XXXV/263
      Frenel, Jean
    - Quittance. OUDIN, Pierre, bourgeois de Paris. DUVAL, Jean, bourgeois de Paris. JOLIVET, Guillaume, commis à la recette des aides de l'élection de Nemours., 6 avril 1650; MC/ET/XXXV/263
      quittance; Oudin, Pierre; Duval, Jean; Jolivet, Guillaume
    - Promesse. LARGER, Hélène, sage-femme et jurée matrone, COQUAR, Madeleine, épouse de. LEMAIRE, Louis, maître peintre,., 6 avril 1650; MC/ET/XXXV/263
      promesse; Larger, Hélène; Coquar, Madeleine; Lemaire, Louis
    - Bail, maison, rue Montorgueuil. JEHAN, Georges, marchand, MOREAU, Gilles, bourgeois de Paris.., 7 avril 1650; MC/ET/XXXV/263
      bail; Jehan, Georges; Moreau, Gilles
    - Quittance. GODIN, Jean, procureur de la tutrice des enfants mineurs de. JAQUINIER, Simon, décédé. LEHOUX, Henri, élu en l'élection de Bar-sur-Aube., 7 avril 1650; MC/ET/XXXV/263
      quittance; Godin, Jean; Jaquinier, Simon; Lehoux, Henri
    - Bail, partie de maison, sous la Tonnellerie. LAMBERT, François, marchand, ROLLAND, Catherine, maîtresse marchande toilière lingère, 7 avril 1650; MC/ET/XXXV/263
      bail; Lambert, François; Rolland, Catherine
    - Inventaire après décès JOUBERT, Pierre, dit La Caille, potager du commun du roi, LEVILAIN, Marie, veuve de. JOUBERT, Pierre., 8 avril 1650; MC/ET/XXXV/263
      inventaire après décès; Levilain, Marie; Joubert, Pierre
    - Transaction. DEBON, Jacques, marchand, ROUY, Philippe, marchand plâtrier,., 10 avril 1650; MC/ET/XXXV/263
      accord; Debon, Jacques; Rouy, Philippe
    - Transactions (trois actes du même jour). Héritiers BRAQUE (de), neveux de. BRAQUE (de), Philippe, décédé, sieur de Lametz., 11 avril 1650; MC/ET/XXXV/263
      accord; Braque, Philippe de
    - Traité d'office, juré chargeur de bois en ports et plaines de la ville, faubourgs et banlieue de Paris. REGNAULT, Jacqueline, épouse de PONCE, Louis, juré chargeur de bois en ports et plaines de la ville, faubourgs et banlieue de Paris. BESSON, Jean, fils de. BESSON, Jean, décédé, boulanger, RAIZIN, Rose, veuve de. BESSON, Jean, boulanger,., 12 avril 1650; MC/ET/XXXV/263
      traité d'office; Regnault, Jacqueline; Ponce, Louis; Besson, Jean; Besson, Jean; Raizin, Rose; Besson, Jean
    - Don mutuel. CORBE, Jean-Baptiste, marchand hôtelier, GEROUT, Hélène, épouse de CORBE, Jean-Baptiste., 12 avril 1650; MC/ET/XXXV/263
      donation; Corbe, Jean-Baptiste; Gerout, Hélène; Corbe, Jean-Baptiste
    - Quittance. DESAM, Etienne, procureur en la court, LAMARCK (de), Henri-Robert, duc de Bouillon., 14 avril 1650; MC/ET/XXXV/263
      quittance; Desam, Etienne; Lamarck, Henri Robert de
    - Bail, maison, rue Coquillière. MAILLE, Claude, veuve de. GUITTONNEAU, Joachim, bourgeois de Paris. DUVAL, François, marquis de Fontenay., 16 avril 1650; MC/ET/XXXV/263
      bail; Maille, Claude; Guittonneau, Joachim; Duval, François
    - Vente, terre, Ecouen. GARNIER, Charles, marchand, Ecouen. TOUPET, André, marchand, Ecouen., 16 avril 1650; MC/ET/XXXV/263
      acte de vente; Garnier, Charles; Toupet, André
    - Don mutuel. BAUDET, Mathieu, vigneron, Suresne. MELLIE, Marie, épouse de BAUDET, Mathieu., 19 avril 1650; MC/ET/XXXV/263
      donation; Baudet, Mathieu; Mellie, Marie; Baudet, Mathieu
    - Mariage. SORET, François, maître foulon et aplaigneur de draps, LEBRUMANT, Françoise, veuve de. LEBRUMANT, Nicolas, tisserand en toile, Saint-Laurent (pays de Caux)., 19 avril 1650; MC/ET/XXXV/263
      contrat de mariage; Soret, François; Lebrumant, Françoise; Lebrumant, Nicolas
    - Marché, maçonnerie. OLIVIER, Jean, maçon, Monceaux. BOURRE, Claude, jardinier,., 19 avril 1650; MC/ET/XXXV/263
      marché; Olivier, Jean; Bourre, Claude
    - Titre nouvel. MARTIN, Jean, sergent à verge au Châtelet, HARDY, Claude, fripier, ROUVEAU, Jean, orfèvre,., 20 avril 1650; MC/ET/XXXV/263
      titre nouvel; Martin, Jean; Hardy, Claude; Rouveau, Jean
    - Bail, maison. LENGRENE, Jean, maître et marchand gantier parfumeur, JARRY, Joseph, apothicaire du roi, FOURNIER, Michel, tailleur d'habits, 20 avril 1650; MC/ET/XXXV/263
      bail; Lengrene, Jean; Jarry, Joseph; Fournier, Michel
    - Testament. LAMARCK (de), Henri-Robert, duc de Bouillon., 21 avril 1650; MC/ET/XXXV/263
      testament; Lamarck (de), Henri-Robert
    - Titre nouvel. GRIMPEREL, Louis, laboureur, Aubervilliers. BONVALET, Albert, juré compteur et déchargeur du poisson de mer frais et salé,., 21 avril 1650; MC/ET/XXXV/263
      titre nouvel; Grimperel, Louis; Bonvalet, Albert
    - Quittance. LEMOYNE, Jean, maître coutelier, ROBERT, François, sergent royal, Mans (le)., 22 avril 1650; MC/ET/XXXV/263
      quittance; Lemoyne, Jean; Robert, François
    - Vente, bois. CLERMONT-TONNERRE (de), François, comte de Clermont et Tonnerre. GORGET, Laurent, marchand de bois,., 22 avril 1650; MC/ET/XXXV/263
      acte de vente; Gorget, Laurent; Clermont-Tonnerre, François de
    - Échange, terres, Rouen et Réthoville. GUYOT, Georges, Rouen, capitaine lieutenant dans le régiment de Picardie, LESCRIVAIN, Jean, laboureur, Auffreville sur Yton (élection de Pont-de-l'Arche)., 23 avril 1650; MC/ET/XXXV/263
      échange; Guyot, Georges; Lescrivain, Jean
    - Apprentissage, marchand maître verrier couvreur de flacons et bouteilles. LAISNE, Jean. BUQUET, André., 24 avril 1650; MC/ET/XXXV/263
      contrat d'apprentissage; Laisne, Jean; Buquet, André
    - Mariage. DESVERGERS, Robert, boulanger, LOMBART, Claude, fille de. LOMBART, Gilles, décédé, tonnelier, Mirebeau en Bourgogne., 24 avril 1650; MC/ET/XXXV/263
      contrat de mariage; Desvergers, Robert; Lombart, Claude; Lombart, Gilles
    - Procuration. ANGENOUST (d'), Jérôme, abbé de Saint-Nicolas-des-Prés lès Verdun., 25 avril 1650; MC/ET/XXXV/263
      procuration; Angenoust, Jérôme d'
    - Transport. ANGENOUST (d'), Jérôme, aumônier du roi, LEHOUX, Henri, élu en l'élection de Bar-sur-Aube., 26 avril 1650; MC/ET/XXXV/263
      cession; Angenoust (D'), Jérôme; Lehoux, Henri
    - Accord. CRELOT, Jacques, chirurgien, PANTRU, Marguerite, épouse de. ROY, Jean, bourgeois de Paris.., 26 avril 1650; MC/ET/XXXV/263
      accord; Crelot, Jacques; Pantru, Marguerite; Roy, Jean
    - Inventaire après décès CROVILLE, Elisabeth, épouse de AGNEZ, Pierre, maître jardinier,., 27 avril 1650; MC/ET/XXXV/263
      inventaire après décès; Agnez, Pierre
    - Vente, bois. RENOUARD, Charles, conseiller du roi au parlement de Rouen. DANCHIES, Antoine, procureur de RENOUARD de CHANTECLER, Nicolas, capitaine et major au régiment de cavalerie de Mothe-Saint-Cir (la). LAURENS, Claude, marchand de bois, Aulnay les Bondis. LEROUX, Nicolas, marchand, Tremblay en France. CORBON, Nicolas, marchand, Tremblay en France., 27 avril 1650; MC/ET/XXXV/263
      acte de vente; Renouard, Charles; Danchies, Antoine; Renouard de Chantecler, Nicolas; Laurens, Claude; Leroux, Nicolas; Corbon, Nicolas
    - Accord. ADAM, Jeanne, épouse de HEUZE, Jean, gagne-denier, DELARUE, Pierre, jardinier, 27 avril 1650; MC/ET/XXXV/263
      accord; Adam, Jeanne; Heuze, Jean; Delarue, Pierre
    - Marché, peaux de veau. MARGERI, René, boucher, TOURNAY, Thomas, tanneur, Chevreuse., 28 avril 1650; MC/ET/XXXV/263
      marché; Margeri, René; Tournay, Thomas
    - Bail, moulin à vent, Montmartre. GONIN, Charles, chirurgien, LAURENT, Jeanne, épouse de. BEAUVAL, Nicolas, meunier, Montmartre., 28 avril 1650; MC/ET/XXXV/263
      bail; Gonin, Charles; Laurent, Jeanne; Beauval, Nicolas
    - Transaction. DARRAS, Jean, opérateur du roi, DARRAS, Anne, épouse de BEZANDOR de GARRAS, écuyer,. Créanciers DARRAS., 30 avril 1650; MC/ET/XXXV/263
      accord; Darras, Jean; Darras, Anne; Bezandor de Garras (M.)
    - Quittance. SAINT-AMOUR (de), Nicole, Palaiseau, veuve de. GALLIER, Jacques, receveur de la terre et seigneurie de Martinière (la). AUVERY, Claude, tanneur, Chevreuse., 2 mai 1650; MC/ET/XXXV/263
      quittance; Saint-Amour (de), Nicole; Gallier, Jacques; Auvery, Claude
    - Apprentissage, maître serrurier. FOLLION, François. FOURMANTEL, Florent., 2 mai 1650; MC/ET/XXXV/263
      contrat d'apprentissage; Follion, François; Fourmantel, Florent
    - Inventaire après décès GEORGES, Claude, épouse de LAYNE, Jean, maçon,., 3 mai 1650; MC/ET/XXXV/263
      inventaire après décès; Layne, Jean
    - MAÇON LAISNÉ Jean § inventaire après décès de sa femme, 3 mai 1650; MC/ET/XXXV/263
      inventaire; Laisné, Jean
    - LAISNÉ (Jean) maçon § Inventaire après décès de Claude Georget femme de. .. en une chambre rue des Vieux-Augustins. 7 tabl., 3 mai 1650; MC/ET/XXXV/263
    - TABLEAUX § inventaire après décès de Claude GEORGET, femme de Jean LAISNÉ, maçon, 3 mai 1650; MC/ET/XXXV/263
    - Bail, maison, sur le chemin des Poissonnières, faubourg Sainte-Anne. DEBON, Jacques, marchand, JAQUET, Martine, épouse de. LEVASSEUR, Daniel, marchand de vin, 3 mai 1650; MC/ET/XXXV/263
      bail; Debon, Jacques; Jaquet, Martine; Levasseur, Daniel
    - Mariage. DEMORETS, Pierre, chirurgien, Cheroy. GUILLAUME, Mathurine, veuve de. LANTHY (de), Guillaume, maître chirurgien, Sens., 3 mai 1650; MC/ET/XXXV/263
      contrat de mariage; Demorets, Pierre; Guillaume, Mathurine; Lanthy (de), Guillaume
    - Inventaire après décès GUITTONNEAU, Claude, chapelier, PRIEUR, Etiennette, veuve de. GUITTONNEAU, Claude., 3 mai 1650; MC/ET/XXXV/263
      inventaire après décès; Prieur, Etiennette; Guittonneau, Claude
    - Inventaire après décès TURQUIN, Jeanne, épouse de CURLET, Eustache, maître pâtissier,., 4 mai 1650; MC/ET/XXXV/263
      inventaire après décès; Curlet, Eustache
    - TABLEAUX § inventaire après décès de Jeanne TUQUIN femme de Eustache CARLIER; 5 grands tableaux, 4 mai 1650; MC/ET/XXXV/263
    - TUQUIN (Jeanne) § Inventaire après décès de Jeanne TUQUIN femme de Eustache Carlier, maître pâtissier rue Fremanteau. seigneur tableaux., 4 mai 1650; MC/ET/XXXV/263; 12 ff.
      inventaire; Tuquin, Jeanne
    - Quittance. COTTART, Marie, veuve de. MONTENECOUR (de), Pierre, président au grenier à sel de Nemours. LEHOUX, Henri, élu en l'élection de Bar-sur-Aube., 6 mai 1650; MC/ET/XXXV/263
      quittance; Cottart, Marie; Montenecour (de), Pierre; Lehoux, Henri
    - Compte-Quittance. VINCENT, Jérôme, marchand mercier joaillier, LORMIER, Charles, mercier, COTTIN, Philippe, vigneron, Pantin., 7 mai 1650; MC/ET/XXXV/263
      compte; quittance; Vincent, Jérôme; Lormier, Charles; Cottin, Philippe
    - Accord. RENON, Charles, marchand de vin, MINET, Guillaume, cordier, 7 mai 1650; MC/ET/XXXV/263
      accord; Renon, Charles; Minet, Guillaume
    - Accord. DUBOIS, Antoine, huissier des aides et tailles de l'élection de Paris. VARIN, Jeanne, épouse de. CHAPPERON, Jean, maître tapissier, 7 mai 1650; MC/ET/XXXV/263
      accord; Dubois, Antoine; Varin, Jeanne; Chapperon, Jean
    - Transaction. MAISNAGER, Guillaume, juré chargeur de marchandises et garde de nuit au port de Saint-Paul, BATAILLE, Pierre, laboureur, Nesles-la-Vallée., 7 mai 1650; MC/ET/XXXV/263
      accord; Maisnager, Guillaume; Bataille, Pierre
    - Bail, maison, rue Neuve des Jeux de Paulme. ROSSIGNOL, Jean, fripier, ROSSIGNOL, René, fripier, AVRIL, Charles, fripier, GOUDAILLER, Pierre, savetier, 9 mai 1650; MC/ET/XXXV/263
      bail; Rossignol, Jean; Rossignol, René; Avril, Charles; Goudailler, Pierre
    - Quittance. FERRAND, Antoine, Blere, contrôleur au grenier à sel de Mousoujon. MAUCART, Marie, veuve de. CHARLOT, Hébert, compagnon rôtisseur,., 9 mai 1650; MC/ET/XXXV/263
      quittance; Ferrand, Antoine; Maucart, Marie; Charlot, Hébert
    - Mariage. PIOCHE, Nicolas, officier du surintendant des finances, CHEVALIER, Jacqueline, fille de. CHEVALIER, Gilles, décédé, boulanger, Dreux., 9 mai 1650; MC/ET/XXXV/263
      contrat de mariage; Pioche, Nicolas; Chevalier, Jacqueline; Chevalier, Gilles
    - Constitution. GODART, Marguerite, épouse de CLOUD, Nicolas, maître vinaigrier, BOCQUET, Robert, maître vinaigrier,., 9 mai 1650; MC/ET/XXXV/263
      constitution de rente; Godart, Marguerite; Cloud, Nicolas; Bocquet, Robert
    - Traité d'office, clerc du guet de la compagnie des cent Suisses de la garde ordinaire du corps du roi. MESTAIER, Jean, clerc du guet de la compagnie des cent Suisses de la garde ordinaire du corps du roi, ANTHOINE, Jean, fourrier de la compagnie des cent Suisses de la garde ordinaire du corps du roi,., 10 mai 1650; MC/ET/XXXV/263
      traité d'office; Mestaier, Jean; Anthoine, Jean
    - Transport de rente. ROSSET, Marguerite, épouse de FREMYN, Jean, sergent à verge au Châtelet, LACOURT (de), Jean, commissaire ordinaire des guerres,., 10 mai 1650; MC/ET/XXXV/263
      transport de droits; Rosset, Marguerite; Fremyn, Jean; Lacourt (de), Jean
    - Mariage. DUBOIS, Hélène, fille de DUBOIS, Laurent, cordonnier, LEMAIRE, Sulpice, maître pâtissier,., 10 mai 1650; MC/ET/XXXV/263
      contrat de mariage; Dubois, Hélène; Dubois, Laurent; Lemaire, Sulpice
    - Apprentissage, maître et marchand tapissier. BOUDREL, Georges. MASSET, Jean., 11 mai 1650; MC/ET/XXXV/263
      contrat d'apprentissage; Boudrel, Georges; Masset, Jean
    - Rachat. LACOURT (de), Pierre, le jeune, sieur de Pierrefitte. DELJOUYS, Charles, receveur général des finances dans, Perche (le)., 12 mai 1650; MC/ET/XXXV/263
      acte de vente; Lacourt (de), Pierre; Deljouys, Charles
    - Inventaire après décès ROCHERY, Marguerite, épouse de RUELLE, Jacques, marchand de vin,., 12 mai 1650; MC/ET/XXXV/263
      inventaire après décès; Ruelle, Jacques
    - Quittance. PONEE, Louis, orfèvre, RAIZIN, Rose, veuve de. BESSON, Jean, boulanger, BESSON, Jean, juré chargeur de bois,., 13 mai 1650; MC/ET/XXXV/263
      quittance; Ponee, Louis; Raizin, Rose; Besson, Jean; Besson, Jean
    - ORFÈVRE PONCE Louis § quittance, 13 mai 1650; MC/ET/XXXV/263
      quittance; Ponce, Louis
    - PONCE (Louis) maître orfèvre, bourgeois de Paris, rue Saint-Germain-l'Auxerrois, ancien juré chargeur et porteur de bois. § Quittance par .., 13 mai 1650; MC/ET/XXXV/263
    - Accord. ISELY, Jacques, l'un des cent Suisses de la garde du corps du roi, LABOURNE (de), Jacques, marchand de vin, 13 mai 1650; MC/ET/XXXV/263
      accord; Isely, Jacques; Labourne (de), Jacques
    - Bail, revenue de la terre, seigneurie et châtellenie de Châtel-Gérard. JOCCOLY, Marie, épouse de ROBEC (de), Jacques-Antoine, baron de Pâlières. GOURLOT, Jean, marchand, 14 mai 1650; MC/ET/XXXV/263
      bail; Joccoly, Marie; Robec (de), Jacques-Antoine; Gourlot, Jean
    - Transport. VIGNIER, Marie, épouse de CLERMONT-TONNERRE (de), François, comte de Clermont et Tonnerre. LEROY, Louis, boulanger,., 15 mai 1650; MC/ET/XXXV/263
      cession; Vignier, Marie; Leroy, Louis; Clermont-Tonnerre, François de
    - SEBASTIEN (Fleurand) secrétaire interprète du Roi en langue turquesse, et arabesque, d/te/ rue Montmartre § Contrat de mariage de Fleurand SEBASTIEN avec Charlotte de La Noue., 15 mai 1650; MC/ET/XXXV/263
      contrat de mariage; Sébastien, Fleurand
    - Mariage. SEBASTIEN, Florent, secrétaire interprète du roi ès langues turquesse et arabesque, DELANOUE, Charlotte, fille de. DELANOUE, Jean, décédé, marchand fripier,., 15 mai 1650; MC/ET/XXXV/263
      contrat de mariage; Sebastien, Florent; Delanoue, Charlotte; Delanoue, Jean
    - Marché, peaux de mouton et brebis. MARGERIS, René, boucher, CALMONT, Claude, mégissier,., 17 mai 1650; MC/ET/XXXV/263
      marché; Margeris, René; Calmont, Claude
    - Bail, maison, rue de la Chausseterie. DEBARGUES, Guillaume, bourgeois de Paris. NOURRY, Guillaume, bourgeois de Paris. DEBARGUES, Marie, veuve de. PETIT, No~el, marchand, NAUDIN, Nicolas. NAUDIN, Claire, soeur de NAUDIN, Nicolas. CARTON, Jacques, fripier, 17 mai 1650; MC/ET/XXXV/263
      bail; Debargues, Guillaume; Nourry, Guillaume; Debargues, Marie; Petit, Noël; Naudin, Nicolas; Naudin, Claire; Naudin, Nicolas; Carton, Jacques
    - Alloué, couturière en drap. ROUSSEL, Antoinette. JUBIN, Geneviève., 17 mai 1650; MC/ET/XXXV/263
      contrat de travail; Roussel, Antoinette; Jubin, Geneviève
    - Marché, maçonnerie. PHILIPOT, Blandin, maçon, MAURICE, André, huissier au Châtelet,., 17 mai 1650; MC/ET/XXXV/263
      marché; Philipot, Blandin; Maurice, André
    - Apprentissage, maîtresse grainière. GARREAU, Jeanne. LOTTE, Gillette., 18 mai 1650; MC/ET/XXXV/263
      contrat d'apprentissage; Garreau, Jeanne; Lotte, Gillette
    - Quittance. MOSNIER, Claude, éperonnier ordinaire du roi, MORIN, Gilbert, ouvrier en soie,., 18 mai 1650; MC/ET/XXXV/263
      quittance; Mosnier, Claude; Morin, Gilbert
    - Bail, maison, Vieille rue du Temple. NOURY, Elisabeth, épouse de. GENEL, Henri, bourgeois de Paris. MOUCHET, Adrien, bourgeois de Paris. DUVAL, Pierre, maître boulanger et juré contrôleur de la marchandise de foin, 19 mai 1650; MC/ET/XXXV/263
      bail; Noury, Elisabeth; Genel, Henri; Mouchet, Adrien; Duval, Pierre
    - Transport de rente. BAILLOT, Alexandre, bachelier en théologie, BAILLOT, Marguerite, épouse de BOUCHER, Pierre, marchand, BAILLOT, Nicolas, drapier, BOURGEOIS, Louis, prêtre. BOURGEOIS, Guillaume, épicier, YON, Geoffroy, bourgeois et ancien échevin de Paris., 19 mai 1650; MC/ET/XXXV/263
      transport de droits; Baillot, Alexandre; Baillot, Marguerite; Boucher, Pierre; Baillot, Nicolas; Bourgeois, Louis; Bourgeois, Guillaume; Yon, Geoffroy
    - Consentement. BELHOMME, Gilles, maître savetier, juré du métier, DUPONT, Guillaume, maître savetier, juré du métier, VIOLLET, Pierre, apprenti savetier,., 19 mai 1650; MC/ET/XXXV/263
      ratification; Belhomme, Gilles; Dupont, Guillaume; Viollet, Pierre
    - Transaction. MARCHANT, Pierre, maître tapissier, PETIT, Jean, marchand hôtelier, Lagny., 19 mai 1650; MC/ET/XXXV/263
      accord; Marchant, Pierre; Petit, Jean
    - Testament. MONART, Philippe, jardinier,., 19 mai 1650; MC/ET/XXXV/263
      testament; Monart, Philippe
    - Testament. BARBIER, Anne, veuve de. LULEAU, Pierre, sommelier,., 20 mai 1650; MC/ET/XXXV/263
      testament; Barbier, Anne; Luleau, Pierre
    - Inventaire après décès. BALARGENT, Damien, gagne-denier, HUET, Simon, maître boisselier,., 20 mai 1650; MC/ET/XXXV/263
      inventaire après décès; Huet, Simon; Balargent, Damien
    - Bail, partie de maison, faubourg Montmartre. HERAULT, Guillaume, marchand plâtrier, GALLAND, Nicolas, boulanger, 22 mai 1650; MC/ET/XXXV/263
      bail; Herault, Guillaume; Galland, Nicolas
    - Inventaire après décès MONART, Philippe, jardinier, PERRYER, Etienne, jardinier,., 23 mai 1650; MC/ET/XXXV/263
      inventaire après décès; Perryer, Etienne
    - Partage. YON, Geoffroy, ancien échevin de. YON, Denise, épouse de. TRABIT, Charles, greffier de la connétablie et maréchaussée de France, YON, Elisabeth, épouse de. BELIN, Louis, marchand, YON, Pierre, docteur régent en la faculté de médecine, YON, Durand-François, docteur régent en la faculté de médecine,., 23 mai 1650; MC/ET/XXXV/263
      partage; Yon, Geoffroy; Yon, Denise; Trabit, Charles; Yon, Elisabeth; Belin, Louis; Yon, Pierre; Yon, Durand-François
    - Surséance. JAJAULT, Rémie, veuve de. LELONG, Jean, marchand, MARTIN, Corard, secrétaire de la chambre du roi,., 24 mai 1650; MC/ET/XXXV/263
      Jajault, Rémie; Lelong, Jean; Martin, Corard
    - Quittance. DUCHESNE, Marie, veuve de. BONNEJOYE, Jacques, marchand, ROUSSEL, Jacques, épicier,., 24 mai 1650; MC/ET/XXXV/263
      quittance; Duchesne, Marie; Bonnejoye, Jacques; Roussel, Jacques
    - Bail, partie de maison, rue Notre-Dame des Victoires. CAIGNET, Gabriel, receveur des tailles et taillon de l'élection de Saint-Florentin. SECOUSSE, Adrien, contrôleur des décîmes, 24 mai 1650; MC/ET/XXXV/263
      bail; Caignet, Gabriel; Secousse, Adrien
    - Accord. BROSSARD, Pierre, tailleur d'habits, LABORNE (de), Jacques, marchand de vin, 24 mai 1650; MC/ET/XXXV/263
      accord; Brossard, Pierre; Laborne (de), Jacques
    - Bail à rente, maison, Villabé. DUCHESNE, Marie, veuve de. BONNEJOYE, Jacques, marchand, LIJON, François, vigneron, Villabé., 25 mai 1650; MC/ET/XXXV/263
      bail; Duchesne, Marie; Bonnejoye, Jacques; Lijon, François
    - Marché, blanchissage. RICHEOMME, Germain, blanchisseur de l'hôpital de la Trinité, TRONQUET, Mathieu, blanchisseur de l'hôpital de la Trinité, ARDON, Laurent, maître d'hôtel de Monsieur de Neufville,., 25 mai 1650; MC/ET/XXXV/263
      marché; Richeomme, Germain; Tronquet, Mathieu; Ardon, Laurent